---
title: "R Notebook"
output: html_notebook
---



```{r}
library(readxl)
dados <- read_excel("C:/Users/LucasZan/Desktop/Alura/regressaolinear_r-master/dados.xlsx")
View(dados)
```

Plot diagrama de disperção, help("plot"), correlação cor(), teste de correlação cor.test()


```{r}
plot(dados$area,dados$preco, main = "Diagrama de Dispersão", xlab = "Área", ylab = "Preço das casas")
cor(dados$area,dados$preco)
cor.test(dados$area,dados$preco)

```

```{r}
plot(dados$tempo,dados$preco, main = "Diagrama de Dispersão", xlab = "Idade", ylab = "Preço das casas")
cor(dados$tempo,dados$preco)
cor.test(dados$tempo,dados$preco)
```

boxplot(dados$preço)
summary()
packages CAR

```{r}
boxplot(dados$preco)
summary(dados$preco)

library(car)
#boxplot mostra a posição do dado q esta no outlier
Boxplot(dados$preco)

```


```{r}
modl <- lm(preco ~ area , data = dados)
modl

plot(dados$area,dados$preco, main = "Diagrama de Dispersão", xlab = "Área", ylab = "Preço das casas")
abline(modl, col= "red")

summary(modl)
```
preço = beta0 + beta1*area
 b0 = intercept


```{r}
modl2 <- lm(preco ~ tempo , data = dados)
modl2

plot(dados$tempo,dados$preco, main = "Diagrama de Dispersão", xlab = "tempo", ylab = "Preço das casas")
abline(modl2, col= "red")

summary(modl2)
```

IDENTIFICANDO OS RESIDUOS DO MODELO

```{r}
plot(modl$residuals)


## identify(modl$residuals,n=2)
## se vc clicar nos pontos q vc quer ele te diz o indice (notbook nao funciona)
```

REMOVENDO DADOS DO DATA FRAME

```{r}
dados_filtrados <- dados[c(-59,-82),]
```


TEste de Durbin-Watson (testa independencia das variávies)
```{r}
library(lmtest)

dwtest(modl)

bptest(modl)
```


Verificando se os dados são de distribuição normal por um grafico usando o plot(__, 2) e usando o teste de shapiro com os residuos
```{r}
plot(modl, 2)

shapiro.test(modl$residuals)
```



GERANDO PREDIÇÕES USANDO OS MODELOS (Deve-se criar modelos estudando as suas variáveis e possíveis correlações entre elas)

```{r}
modl3 <- lm(preco ~ tempo + area , data = dados)
summary(modl3)
cor(dados$area,dados$tempo)

```

Os rulstados mostram q há uma correlação entre a area e o tempo e que o tempo tem uma significancia fraca pra a regressão linear ou seja é melhor fazer só com a area

```{r}
dados_novos <- data.frame(area = c(60,70,80))

predict(modl, newdata = dados_novos, interval = "prediction")
#é possivel variar o intervalo com interval = "confidence"
```
De acordo com o modelo o preço das casas tem o valor provavel fit, podendo varias de lwr e upr






















