---
title: "R Notebook"
output: html_notebook
---

#Pacotes
```{r}
library(tidyverse)
library(magrittr)
library(readxl)
library(dplyr)
library(ggplot2)
library(pastecs)
```

```{r}
aluguel <- read_delim("C:/Users/LucasZan/Desktop/Alura/Análise e visualização de dados R/aluguel.csv", 
    ";", escape_double = FALSE, trim_ws = TRUE)
```

Vendo estrutura da Base
```{r}
str(aluguel)
#head(aluguel) serve para ver os primeiros valores da base
```


Verificando duplicidade de dados
```{r}
aluguel_Tratado <- unique(aluguel)
# o <- significa q o resultado da função vai ir para aluguel_T
# = faria a mesma coisa
#se der só o comando unique ele já demontra as duplicidades
```

Vendo tipo de dados da base
```{r}
glimpse(aluguel_Tratado)
```

Fazendo a seleção de campos da base ou retirando da base
```{r}
selec1 <- select(aluguel_Tratado,Tipo, Bairro, Quartos, Area, Valor)

#assim está sendo selecionado o q se quer da base
#caso queria deletar somente algum campo fazer o mesmo usando select(base,-campo_deletado)
```

Filtros na base:

Tipo = Casa

Quartos >= 4
Vagas >= 3 
Suites >= 3
Valor <= 15000


```{r}
filtrado <- filter(aluguel_Tratado, Tipo == "Casa", Quartos >= 4 , Vagas >= 3 , Suites >= 3, Valor <= 15000)

glimpse(filtrado)
```

Filtro 2
Bairros: Tijuca e Leblon

```{r}
Filtrado2 <- filter(filtrado, Bairro %in% c("Barra da Tijuca", "Leblon" ))
```



Ordenar a Base de dados

```{r}
Ordenado_Cresc <- arrange(Filtrado2, Valor)

#glimpse(Ordenado_Cresc)

#caso queira descresnte usar o arrange mas botar desc(Valor)

#Criando novos campors na base de dados

Ordenado_Cresc <- mutate(Ordenado_Cresc, Indicador = (Area/Valor)*100)

```



```{r}
Casas_finais = mutate(Ordenado_Cresc, visitas = ifelse(Indicador > 5, "Ok", "Nok"))

filter(Casas_finais, visitas == "Ok")

#Combinando filter com select

Casas_finais2 <- select(filter(Casas_finais, visitas == "Ok"), Area, Valor, Indicador, visitas)

Casas_finais2
```

Utilização do pipe %>%  ctrl+shit+M

```{r}
#sem utilização do pipe

casas = filter(aluguel_Tratado, Tipo == "Casa")
casas_f1 = filter(casas, Quartos >= 4, Valor <= 15000)
casas_f2 = filter(casas_f1, Bairro %in% c("Barra da Tijuca", "Leblon"))
arrange(casas_f2, desc(Valor))

#com o pipe

casas_Select <- aluguel_Tratado %>% 
  filter(Tipo=="Casa", Quartos >= 4, Valor <= 15000, Bairro %in% c("Barra da Tijuca", "Leblon")) %>% 
  arrange(desc(Valor))

casas_Select
  


```


Gerando novas informações de forma agrupada e sumarizada
group_by
summarise
summary(base de dados)

```{r}
summary(aluguel_Tratado)
```


```{r}

aluguel_Tratado %>% 
  group_by(Tipo) %>% 
  summarise(qtde = n())


```

Agrupamento por mais de um campo
Tipo e Bairro
```{r}
aluguel_Tratado %>% 
  group_by(Tipo, Bairro) %>% 
  summarise(qtde = n())
```

Outros comandos para se utilizar no summarise:
max, min , media, ...


```{r}
aluguel_Tratado %>% 
  group_by(Tipo) %>%
  summarise(qtde = n(), media = mean(Valor))
```

as médias com NA é quando não algum dos dados tem valor ausente (necessario tratar)
usando função na.rm=TRUE

```{r}
aluguel_Tratado %>% 
  group_by(Tipo) %>% 
  summarise(qtde = n(), media = mean(Valor, na.rm = TRUE))
```

Combinando summarise

```{r}
aluguel_Tratado %>% 
  group_by(Tipo) %>% 
  summarise( media = mean(Valor, na.rm = TRUE),
             mimino = min(Valor, na.rm = T),
             maximo = max(Valor, na.rm = T),
             Total = n() )
```

#Relacionamento entre diferentes tabelas (data frames)


Criando tabelas Cargo e Local
```{r}
cargo <- data.frame(c("Andre", "Marcos", "Fernando", "Julia"), c("Analista", "Analista", "Coordenador", "Gerente"))
colnames(cargo) <- c("Nome","Cargo")

local <- data.frame(c("Fábio", "Marcos", "Fernando", "Julia"), c("Comercial", "CRM", "TI", "RH"))
colnames(local) <- c("Nome","Local")

cargo
local
```

Juntando tabelas pelo left_join
```{r}
cargo %>% 
  left_join(local, by = "Nome")
```

Juntando tabelas pelo right_join
```{r}
cargo %>% 
  right_join(local, by = "Nome")
```

Juntando pelo inner_join, vai juntar somente o q é comum por essas tabelas (elimina valores ausentes)

```{r}
cargo %>% 
  inner_join(local, by = "Nome")
```

Juntando pelo full_join, vai juntar tudo e juntar o q é comum 
```{r}
cargo %>% 
  full_join(local, by = "Nome")
```

Da mesma forma o anti_join vai resultador somente o que não é encontrado na relação (somente os valores da tabela inicial)

```{r}
cargo %>% 
  anti_join(local, by = "Nome")
```
```{r}
local %>% 
  anti_join(cargo, by = "Nome")
```


```{r}
#Dados da Tabela A
tabela_A = data.frame(c("A125", "B235","C355","D354","Q111","X000"),
c("Andre", "Marcos", "Fernanda", "Julia", "Maria", "Jose"),
c(21,28,29,35,22,39))
colnames(tabela_A) = c("id","Nome","Idade")

#Dados da Tabela B
tabela_B = data.frame(c("A125","C355","D354","Q111"),
c("BA", "RJ", "RS", "SP"),
c("Analista", "Analista", "Gerente", "Coordenador"),
c(0,0,1,2))
colnames(tabela_B) = c("id", "UF", "Cargo", "N de Filhos")
```

```{r}
tabela_A  %>% 
left_join(tabela_B , by = "id")
```

Lendo do EXCEL
```{r}

funcionarios <- read_excel("C:/Users/LucasZan/Desktop/Alura/Análise e visualização de dados R/funcionarios.xlsx")
View(funcionarios)
```


#estrutura da base
```{r}
str(funcionarios)
```


#ajustar alguns campos da base

```{r}
func_t <- funcionarios %>% 
  mutate(civil = factor(civil, label = c("solteiro","casado"), levels = 1:2),
    instrucao = factor(instrucao, label = c("1º", "2º","superior"), levels = 1:3),
    regiao = factor(regiao, labels = c("capital", "interior", "outros","outros"), levels = c(2,1,3,9)))
```

#estudando variáveis
#observar frequencias absolitas e relativas

```{r}
#estado civil
freq_absoluta <- table(func_t$civil)
freq_relatica <- prop.table(freq_absoluta) *100
#juntando tabelas com rbind
t(rbind(freq_absoluta, freq_relatica))
```

```{r}
#regiao
freq_absoluta <- table(func_t$regiao)
freq_relatica <- prop.table(freq_absoluta) *100
#juntando tabelas com rbind
t(rbind(freq_absoluta, freq_relatica))
```

#plotagem com barplot e pizza

```{r}
barplot(table(func_t$civil),col = c("blue","red"))
```

```{r}
#estado civil
freq_absoluta <- table(func_t$civil)
freq_relativa <- prop.table(freq_absoluta) *100

rotulos<- c("solteiro","casado")
rotulos<- paste(rotulos,format(round(freq_relativa,2), nsmall = 2))
rotulos<- paste(rotulos,"%", sep = " " )
pie(table(func_t$civil), labels = rotulos, col = c("blue","red"))
```

#visualização com Boxplot

diferenciando algo POR (~) algo

```{r}
#salatrio por instrução
boxplot(salario ~ instrucao, func_t)

boxplot(salario ~ regiao, func_t)

```

Para vizualizar a variação por 3 variaveis tipo salario regiao e instrução por der por graficos 3D ou usando ggplot

```{r}
ggplot(data = func_t) +
  geom_boxplot(mapping = aes(x= regiao,
                             y = salario,
                             color = instrucao))+
  facet_grid((regiao ~ .))
```



#Tratamento de outliers

```{r}
boxplot(func_t$filhos)
```

Com o boxplot da pra ver um valor acima de 50 ... provavelmente erro da base pq ninguem tem mais do que 50 filhos ou seja filtro

```{r}
func_t2 <- filter(func_t, filhos <=10)

stat.desc(func_t2$filhos)

boxplot(func_t2$filhos)
```


```{r}
#Carrega a base de dados cars
datasets::cars

#Cria gráficos de distribuição e boxplots

par(mfrow=c(1,2))
hist(cars$speed, main = "velocidade")
hist(cars$dist, main = "distancia")
boxplot(cars$speed, main = "velocidade")
boxplot(cars$dist, main = "distancia")
```














