---
title: "Aula dia 14/04 (ANOVA)"
author: "Lucas Zanolla"
date: "14 de abril de 2018"
output_output: html_document
---


## Teoria
https://homerhanumat.github.io/tigerstats/

https://homerhanumat.github.io/tigerstats/ttestGC.html

ANOVA :

https://drive.google.com/file/d/1MGx7SJgHzQrM0MtKxkJfYHcPntkTU_RV/view

 analise sobre a rasão das variancias. 
 
 Efeito ( conceito): 
            y = u+alpha ( "efeito") + erro
            

há duas variançias, entre grupos e dentro dos grupos.

variancias divididas 

Grafico F <- variancias divididas 

hipotese nula é que as variancias são iguais,

hipotese alternativa, pelo menos um deles é diferente
            
##começando o calculo

soma de quadrados 

(media 1 - media geral)² + (media 2 - media geral)² + (...)² + ...

fazer isso pra media geral e para cada grupo
 e gerar um quadro da análise
 
P valor associado com graus de liberdade de grupo e geral, achar DF


```{r, echo=TRUE}
group <- c(1,1,1,2,2,2,3,3,3)
y <- c(43, 40, 35, 41, 47, 54, 39, 34, 37)
group <- as.factor(group)
analysis <- lm(y ~ group)

summary(analysis)
anova(analysis)


```
Olhando o valor de Pr(>F) é possivel verificar a hipotese fazendo a comparação com o alfa.

quando a hipotese nula é regeitada é preciso descobrir qual(ou quais) grupo(s) são os diferentes
 



```{r, echo=TRUE}
res <- aov(y ~ group)
TukeyHSD (res)

```

Olhar o P adj para indentificar os valores entre grupos.

##Exercicio 1

Gerar grupos com valores aleatórios, (utilizar o set.seed para manter os valores aleatorios) e calcular ANOVA para esses grupos


```{r, echo=TRUE}
set.seed(23)
dados<- c(rnorm(4,40,3), rnorm(4,45,3.4), rnorm(4,49,2.8),rnorm(4,47,3.9))

efeito<-c(rep("A",4), rep("B",4), rep("C",4), rep("D",4))
df<- data.frame(efeito,dados)

attach(df)
hist(dados)
boxplot(dados)
summary(dados)

str(df)

m1<- aov(dados~efeito,data=df)

summary(m1)



```

como para alpha = 0.05 pelo menos um grupo foi significavo é necessario descobrir qual.


```{r}
TukeyHSD(m1)
plot(TukeyHSD(m1))

detach(df)
```

Analizando o valor p adj é possivel notar que o o efeito C-A tem um valor menor que 0.05. ou seja significativo no teste F.



##Exercicio 2

```{r, echo=TRUE}

limpo<- c(4, 5, 6, 5, 7, 9, 8, 12, 10, 12, 11, 9, 6, 6, 4, 4, 13, 15, 12, 12, 12, 13, 10, 13)



```




