---
title: "Quiz 14/4 (1)"
author: "Lucas Zanolla"
date: "13 de abril de 2018"
output_file: html_document
---
```{r, echo=FALSE}
library(tigerstats)
```
Foi utilizado a "library(tigerstats)" para resolver algumas dessas questões.

1) Um designer industrial quer determinar o tempo médio que leva um adulto para montar
um brinquedo "fácil de montar". Uma amostra de 16 vezes produziu um tempo médio de
19,92 minutos, com um desvio padrão da amostra de 5,73 minutos. Assumindo a
normalidade dos tempos de montagem, forneça um intervalo de confiança de 95% para o
tempo médio de montagem.

```{r, echo=TRUE}
ttestGC(mean = 19.92, sd = 5.73, n = 16, conf.level = 0.95)
```

2) Uma amostra aleatória de 30 domicílios foi selecionada como parte de um estudo sobre
uso de eletricidade, e o número de quilowatts-hora (kWh) foi registrado para cada
domicílio na amostra para o trimestre de março de 2006. O uso médio foi de 375kWh . Em
um estudo muito grande no trimestre de março do ano anterior, verificou-se que o desvio
padrão do uso foi de 81 kWh. Assumindo que o desvio padrão é inalterado e que o uso é
normalmente distribuído, forneça um intervalo de confiança de 99% para o uso médio no
trimestre de março de 2006. 


```{r, echo=TRUE}
ttestGC(mean = 375, sd = 81, n = 30, conf.level = 0.99)
```

3) Qual é o menor tamanho de amostra necessário para fornecer um intervalo de
confiança de 95% para uma média, se for importante que o intervalo não seja maior que 1
cm? Você pode assumir que a população é normal com variância de 9cm2.
A) 1245 B) 34 C) 95 D) 139 

Utilizada a formula de Quantidade de amostra para variável contínua em população infinita.
z=1.96 se considerado confiança de 95% 
e se o intervalo nao pode ser maior que 1, ou seja -0.5 até 0.5

```{r, echo=TRUE}
n<- (1.96* sqrt(9)/0.5)^2
n
```
Resposta lebra D) 139.


4) O preço de varejo recomendado de uma marca de jeans é de US $ 150. O preço do
jeans em uma amostra de 16 varejistas é em média US $ 141 com um desvio padrão da
amostra de 4. Se esta for uma amostra "aleatória" e os preços puderem ser considerados
como normalmente distribuídos, construa um intervalo de confiança de 95% para o preço
médio de venda. 

```{r, echo=TRUE}
ttestGC(mean = 141, sd = 4, n = 16, conf.level = 0.95)
```

5) A finura média µ, de um determinado fio é esperado ser maior do que o valor padrão de
5 unidades. Para testar essa alegação, a fábrica classificou 16 espécimes do fio e
encontrou que a média da amostra foi 5,9 unidades. Quais são as hipóteses nula e
alternativa que estão sendo testadas? Exatamente uma opção deve estar correta)
Suponha que a medida de finura é normalmente distribuída com uma variância ??2=4

Qual seria a sua conclusão em relação ao teste de hipótese escolhido acima (alfa=0,05). 


```{r, echo=TRUE}
ttestGC(mean = 5.9, sd = 2, n = 16, conf.level = 0.95)

```
O valor esperado está dentro do esperado utilizando o alfa de 0.05, ou seja o resultado é a letra D.



6) Um processo de fabricação produz componentes que têm peso normalmente
distribuído em torno de 60g com um desvio padrão de 1,2g. Um novo processo foi
desenvolvido para reduzir custos. Abaixo estão os pesos de uma amostra aleatória de 15
componentes produzidos pelo novo processo:
60,3 59,8 62,5 60,8 61,6 59,9 61,2 59,4
61,0 58,9 62,1 60,7 59,1 60,2 63,1
A gerência deseja saber se o novo processo resulta em um peso médio diferente. Quais
das seguintes são as hipóteses nula e alternativa mais apropriadas? Exatamente uma
opção deve estar correta)


```{r, echo=TRUE}
novo<- c(60.3, 59.8, 62.5, 60.8, 61.6, 59.9, 61.2, 59.4, 61.0, 58.9, 62.1, 60.7, 59.1, 60.2, 63.1)
mean(novo)

```
letra A H0: u = 60 ;H1: u > 60

A gerência deseja saber se o novo processo resulta em um peso médio diferente.
Assumindo que o desvio padrão é inalterado para o novo processo, qual das seguintes é
a estatística de teste mais apropriada, para t?
B) Pois é utilizado a diferença da média para ser calculado o T.





Quiz2: Test t para duas médias
Crie dois conjuntos de dados com os seguintes nomes:
. conj1: Dez observações de uma amostra de uma distribuição normal com
média 6 e desvio padrão 3
. conj2: Idem para uma distribuição normal com média 7.5 e desvio
padrão 3.2
DICA: 1) utilize a função rnorm(); 2) Use as facilidades do pacote tigerstats
Teste a hipótese
Use o IC de 95% para testar a hipótese
Relate o resultado encontrado.
Faça o teste novamente mas agora o conjunto 1 tem 50 observações e o 2 tem
35. A média e o desvio padrão em cada um dos conjuntos permanecem os
mesmos.
Use o IC de 99% para testar a hipótese
Relate o resultado encontrado e compare os dois resultados. 


```{r , echo=TRUE}
conj1 <- rnorm(10, 6, 3)
conj2 <- rnorm(10, 7.5, 3.2)
conj3 <- rnorm(50, 6, 3)
conj4 <- rnorm(35, 7.5, 3.2)


t.test(conj1,conj2, alternative = "two.sided",conf.level = 0.95)
t.test(conj3,conj4, alternative = "two.sided", conf.level = 0.99)



```
se p for menor que o alpha, regeita a hipotese nula. 
ou seja para a primeira coleta de dados a hipotese nula é aceita mas,vendo os resultados é possivel concluir que mesmo com um indice de confiança maior, o erro amostral foi menor, simplismente por causa da quantidade da população estudada. E na segunda alternativa com uma população maior a hipotese nula é regeitada.
