---
title: "R Notebook"
output: html_notebook
---
```{r}
library(tigerstats)
library(tidyverse)
library(readxl)
library(ggplot2)
library(cowplot)
```

# Exercicio 1

Exercício 1 (Bruni, Adriano Leal, 2005, p.87):
Os dados seguintes apresentam as produções diárias em unidades da fábrica de roupas na moda ltda. Com base nos números fornecidos, determine os quartis.

```{r}
Roupas <- c(10,10,11,11,12,15,15,16,19,22,22,25,27,28,30,30,32,35,36,37,37,38,40,41,45)
```

Para determinar os quartis é utilizado a função summary(), a qual calcula o valor minimo, primeiro quartil, mediana, média, terceiro quartil e o valor máximo:
```{r}
summary(Roupas)
```
valor minimo:10
primeiro quartil:15
mediana:27
média:25.76
terceiro quartil: 36
valor máximo: 45



# Exercicio 2

Exercício 2 (Bruni, Adriano Leal, 2005, p.283):
Considere o exemplo fictício da Ceres Fruticultura Irrigada Ltda. A empresa coletou dados referentes ao volume de chuvas nos últimos seis anos e a produtividade média por hectare em seis culturas diferentes: manga, abacate, ameixa, goiaba e acerola. Apresente o histograma de dispersão e suas principais informações estatísticas.


Primeiramente precisamos extrair os dados do exercicios, os quais estão no excel
```{r}
Ex2 <- read_excel("C:/Users/LucasZan/Desktop/Ex2.xlsx")
## View(Ex2)
```

Novamente pra começar buscamos os valores estatísticos básicos utilizando o summary(), o que vai nos demonstrar os falores de quartils, mediana e média

```{r}
summary(Ex2)
```

Gerando os Histogramas

```{r}
plot1<- ggplot(data=Ex2, aes(x=`Ano i`, y=chuvas)) +
  geom_bar(stat="identity", fill="steelblue") +
  geom_text(aes(label=chuvas), vjust=1.6, color="white", size=3.5)+
  theme_minimal()

plot2<- ggplot(data=Ex2, aes(x=`Ano i`, y=manga)) +
  geom_bar(stat="identity", fill="red") +
  geom_text(aes(label=manga), vjust=1.6, color="white", size=3.5)+
  theme_minimal()

plot3<- ggplot(data=Ex2, aes(x=`Ano i`, y=abacate)) +
  geom_bar(stat="identity", fill="green") +
  geom_text(aes(label=abacate), vjust=1.6, color="white", size=3.5)+
  theme_minimal()

plot4<- ggplot(data=Ex2, aes(x=`Ano i`, y=ameixa)) +
  geom_bar(stat="identity", fill="purple") +
  geom_text(aes(label=ameixa), vjust=1.6, color="white", size=3.5)+
  theme_minimal()

plot5<- ggplot(data=Ex2, aes(x=`Ano i`, y=goiaba)) +
  geom_bar(stat="identity", fill="pink") +
  geom_text(aes(label=goiaba), vjust=1.6, color="white", size=3.5)+
  theme_minimal()

plot6<- ggplot(data=Ex2, aes(x=`Ano i`, y=acerola)) +
  geom_bar(stat="identity", fill="coral3") +
  geom_text(aes(label=acerola), vjust=1.6, color="white", size=3.5)+
  theme_minimal()

plot_grid(plot1, plot2, plot3, plot4, plot5, plot6)

```

Para calcular a regressão é utilizado a função lm, verificando a relação entre a chuva e as médias por hectare das 5 culturas


```{r}
reg1 <- lm(manga ~ chuvas, data = Ex2)
summary(reg1)
cor(Ex2$chuvas, Ex2$manga)
```

Tendo um R² igual a 1 significa que a manga é totalmente relativa a chuva, sendo assim é possivel demonstar pelo gráfico de acordo com o aumento da chuva também aumenta a quantidade média de manga por hectar e a linha da regressão linear passa por todos os pontos.


```{r}
plot(Ex2$chuvas, Ex2$manga)
abline(reg1)
```

```{r}
reg2 <- lm(abacate ~ chuvas, data = Ex2)
summary(reg2)
cor(Ex2$chuvas, Ex2$abacate)
```

Tendo um R² de 0.9502 significa que a manga é extremamente relativa a chuva, sendo assim é possivel demonstar pelo gráfico de acordo com o aumento da chuva também aumenta a quantidade média de abacate por hectar e a linha da regressão linear passa proxima a todos os pontos.


```{r}
plot(Ex2$chuvas, Ex2$abacate)
abline(reg2)
```


```{r}
reg3 <- lm(ameixa ~ chuvas, data = Ex2)
summary(reg3)
cor(Ex2$chuvas, Ex2$ameixa)
```
Tendo um R² de 0.6204 significa que a manga tem relatividade a chuva de 62% e correlação negativa : -0.7876 demontra q a relação é oposta, ou seja, quanto mais chuva, menor a média de ameixas por hectar.

```{r}
plot(Ex2$chuvas, Ex2$ameixa)
abline(reg3)
```


```{r}
reg4 <- lm(goiaba ~ chuvas, data = Ex2)
summary(reg4)
cor(Ex2$chuvas, Ex2$goiaba)
```
Diferentemente de todas as outras culturas, o resultado da regressão linear da goiaba em relação a chuva é tão pequena é pode ser desconsiderada, tendo uma correlação de aproximadamente 1.7% somente.

```{r}
plot(Ex2$chuvas, Ex2$goiaba)
abline(reg4)
```


```{r}
reg5 <- lm(acerola ~ chuvas, data = Ex2)
summary(reg5)
cor(Ex2$chuvas, Ex2$acerola)
```
Tendo um R² igual a 1 significa que a acerola é totalmente relativa a chuva, mas com a sua correlação igual a -1 demontra q a relação é de que com o aumento da chuva diminui a quantidade média de acerola por hectar e a linha da regressão linear passa por todos os pontos.

```{r}
plot(Ex2$chuvas, Ex2$acerola)
abline(reg5)
```











# Exercicio 3

Exercício 3 (Bruni, Adriano Leal, 2005, p.278):
Uma rede de lojas de confecções que coletou uma amostra de dados passados referentes a seus gastos com publicidade ($mil) e seu volume de vendas ($mil). Os dados são: determine o gráfico de dispersão e as principais estatísticas descritivas para posterior inferências.

```{r}
ex3 <- data.frame("GP" = c(3,4,4.8,5.9,8,8.5,10,12,14), "Vendas"= c(7,14,14.3,14.7,15,15.4,19,28,32))
```

Principais estatísticas descritivas
```{r}
summary(ex3)
```



```{r}
regex3 <- lm(Vendas ~ GP, data = ex3)
summary(regex3)
cor(ex3$GP, ex3$Vendas)
```
Corelação entre valor de 0.93 e possitiva, R² de 0.8665


Gráfico de dispersão com reta de regrassão
```{r}
plot(ex3$GP, ex3$Vendas)
abline(regex3)
```



#Exercicio 4

Exercício 4 (Fávero, base de dados, 2018):

```{r}
ex4 <- read_excel("C:/Users/LucasZan/Downloads/2.xlsx")
#View(ex4)
```

```{r}
summary(ex4)
```
Dividindo os atrasados dos nao atrasdos

```{r}
atrasados <- ex4[ex4$`Chegou Atrasado à Escola (Dummy Sim = 1;  Não = 0) (Y)`  == 1,]
natrasados <- ex4[ex4$`Chegou Atrasado à Escola (Dummy Sim = 1;  Não = 0) (Y)` == 0,] 
prop.table(table(ex4$`Chegou Atrasado à Escola (Dummy Sim = 1;  Não = 0) (Y)`)) *100
```
59% dos alunos chegaram atrasados

```{r}
summary(atrasados)
```
distancia minima 1
media 14.57
max 29


```{r}
summary(natrasados)
```
minima 9.5
media 13.35
max 23.5

```{r}
cor(ex4$`Chegou Atrasado à Escola (Dummy Sim = 1;  Não = 0) (Y)`,ex4$`Distância (km) (X1)`)
regex41 <- lm(`Chegou Atrasado à Escola (Dummy Sim = 1;  Não = 0) (Y)` ~ `Distância (km) (X1)`, data = ex4)
summary(regex41)
```
existe uma correlação entre a distancia e o atraso, mas ela é MUITO baixa (0.139) e um R² de somente 0.0193 

```{r}
cor(ex4$`Chegou Atrasado à Escola (Dummy Sim = 1;  Não = 0) (Y)`,ex4$`Quantidade Semáforos   (X2)`)
regex42 <- lm(`Chegou Atrasado à Escola (Dummy Sim = 1;  Não = 0) (Y)` ~ `Quantidade Semáforos   (X2)`, data = ex4)
summary(regex42)
```
existe uma correlação entre a quantidade de semafors e o atraso, mas ela é MUITO baixa (0.383) e um R² de somente 0.147



```{r}
ex4$`Chegou Atrasado à Escola (Dummy Sim = 1;  Não = 0) (Y)` <- as.factor(ex4$`Chegou Atrasado à Escola (Dummy Sim = 1;  Não = 0) (Y)`)

plotx <- ggplot(ex4, aes(y = `Distância (km) (X1)`, x = `Chegou Atrasado à Escola (Dummy Sim = 1;  Não = 0) (Y)`)) +
                  geom_boxplot()
plotx               

```
```{r}
ploty <- ggplot(ex4, aes(y = `Quantidade Semáforos   (X2)`, x = `Chegou Atrasado à Escola (Dummy Sim = 1;  Não = 0) (Y)`)) +
                  geom_boxplot()
ploty  

```
 pelos box plots é possivel ver que os alunos que nao se atrasaram tem 10 sinaleiras ou menos (com uma exeção) onde todos que se atrasaram pegam 10 sinaleiras ou mais
 

 



#Exercicio 5
Exercício 5 (Larson e Farber, 2010, p.412):
A idade (em anos) de sete crianças e o número de palavras que compõem o vocabulário. Represente o gráfico de dispersão e a reta de regressão. Explique os resultados.

```{r}
ex5 <- data.frame("Idade" = c(3,4,4,5,6,2,3), "TVocabulario"= c(1100,1300,1500,2100,2600,460,1200))
```

```{r}
regex5 <- lm(TVocabulario ~ Idade, data = ex5)
summary(regex5)
cor(ex5$Idade, ex5$TVocabulario)
```
Correlação de 0.982 entre a Idade e o Tamanho do Vocabulário de forma positiva e R² igual a 0.9657 


Grafico de dispersão com a Reta de Regressão demontrando a correlação possiva
```{r}
plot(ex5$Idade, ex5$TVocabulario)
abline(regex5)
```


#Exercicio 6


Exercício 6 (Larson e Farber, 2010, p.412):
O número de horas que 13 alunos passaram estudando para um teste e a pontuação nele. Represente o gráfico de dispersão e a reta de regressão. Explique os resultados.


```{r}
ex6 <- data.frame("Horas_estudando" = c(0,1,2,4,4,5,5,5,6,6,7,7,8), "Pontuacao_teste" = c(40,41,51,48,64,69,73,75,68,93,84,90,95))
```

```{r}
regex6 <- lm(Horas_estudando ~ Pontuacao_teste, data = ex6)
summary(regex6)
cor(ex6$Pontuacao_teste, ex6$Horas_estudando)
```
Correlação de 0.922 positiva e R² de 0.851

Grafico de dispersão com a Reta de Regressão demontrando a correlação possiva
```{r}
plot(ex6$Pontuacao_teste, ex6$Horas_estudando)
abline(regex6)
```



#Exercicio 7
Exercício 7 (Larson e Farber, 2010, p.413):
Usando o diagrama de dispersão dos dados sobre os salários dos administradores apresentados, que tipo de correlação, se é que há alguma, você acha que os dados têm? Aproveite, calcule a regressão linear simples e explique os resultados. Escreva uma paragrafo descrevendo a relação de causa e efeito entre a idade e o salário anual do administrador.

```{r}
ex7 <- read_excel("C:/Users/LucasZan/Downloads/7.xlsx")
```

```{r}
regex7 <- lm(`Salário anual (em mil reais)` ~ `Idade (em anos)`, data = ex7)
summary(regex7)
cor(ex7$`Idade (em anos)`, ex7$`Salário anual (em mil reais)`)
```
Correlação positiva de 0.9388 e R² de 0.8814, pelo grafico é possivel observar que ...

```{r}
plot(ex7$`Idade (em anos)`, ex7$`Salário anual (em mil reais)`)
abline(regex7)
```


#Exercicio 8



















